【裁判字號】    90,訴緝,64
【裁判日期】    900531
【裁判案由】    毒品危害防制條例
【裁判全文】
臺灣高雄地方法院刑事判決                            九十年度訴緝字第六四號
    公  訴  人  台灣高雄地方法院檢察署檢察官
    被      告  甲○○
右列被告因毒品危害防制條例案件，經檢察官提起公訴（八十九年度偵字第二五六四
七、二六五三二號）及移送併辦（九十年度毒偵字第八二三、四七三號），本院判決
如左：
    主  文
甲○○施用第一級毒品，累犯，處有期徒刑捌月，扣案之海洛因壹包（淨重０．０七
公克，包裝重０．二七公克）及如附表編號二所示殘留海洛因粉末夾鏈袋只及吸管
支，沒收銷燬。又施用第二級毒品，累犯，處有期徒刑伍月，扣案之安非他命壹包
（毛重０．一公克）及附表編號二所示殘留安非他命之夾鏈袋只及玻璃吸管貳支，
沒收銷燬，扣案如附表編號三之吸食器貳個及吸管支均沒收。應執行有期徒刑壹年
，扣案之海洛因壹包（淨重０．０七公克，包裝重０．二七公克）、安非他命壹包（
毛重０．一公克）、如附表編號二所示殘留海洛因粉末夾鏈袋只、吸管支及殘留
安非他命之夾鏈袋只、玻璃吸管貳支，均沒收銷燬，扣案如附表編號三之吸食器貳
個及吸管支均沒收。
    事  實
一、甲○○於民國八十六年間因違反麻醉藥品管理條例案件，經本院判處有期徒刑八
    月確定，於八十七年五月二十九日執行完畢，又於八十七年間因施用毒品案件，
    經交付保護束期滿，由台灣高雄地方法院檢察署檢察官於八十九年二月二十二日
    以八十九年度戒毒偵字第一八九號為不起訴處分在案。詎甲○○仍未戒除毒癮，
    基於概括之犯意，自八十九年十一月十三日起，至九十年一月十五日止，連續在
    其高雄縣大社鄉○○村○○路四五一巷十號住處，施用第一級毒品海洛因多次，
    復另基於概括犯意，自八十九年十一月十三日起，至九十年二月七日止，連續在
    其上開住處，施用第二級毒品安非他命多次，嗣分別為警於八十九年十一月十三
    日十三時四十分許、同年月二十三日十四時三十分許、九十年一月十五日十七時
    許及九十年二月七日六時三十分許，分別在國道一號岡山收費站南向處、高雄縣
    大社鄉○○村○○路四五一巷十號住處及高雄市○○區○○路與市中路口四次為
    警查獲，並扣得一級毒品海洛因一包（淨重０．０七公克，包裝重０．二七公克
    ）、安非他命一包（毛重０．一公克）殘留海洛因之夾鏈袋三個、殘留甲基安非
    他命之夾鏈袋三個及施用毒品之器具吸管六支、玻璃管二支及吸食器二個。
二、案經國道公路警察局第五警察隊、高雄縣警察局仁武分局及高雄市政府警察局移
    送台灣高雄地方法院檢察署檢察官偵查起訴暨移送併案審理。
    理  由
一、訊據被告甲○○對右揭事實坦承不諱，其為警查獲後，採尿液送高雄縣政府衛生
    局及高雄市政府衛生局檢驗結果，亦有甲基安非他命或嗎啡呈陽性反應，有檢驗
    成績書四紙附卷可稽，而附表所示編號一查獲之白色粉末經檢驗結果，含有第一
    級毒品海洛因成分、編號二查獲之空夾鏈袋及吸管則分別含有海洛因或安非他命
    成分，有法務部調查局鑑定通知書高雄醫學院附設中和紀念醫院檢驗報告單附卷
    可稽，復有如附表所示編號三、四之扣案物品可資佐證。又被告前因施用毒品案
    件，經交付保護管束期滿，由台灣高雄地方法院檢察署檢察官於八十九年二月二
    十二日以八十九年度戒毒偵字第一八九號為不起訴處分在案，有該不起訴處分書
    一份在卷足憑，其於五年內再犯毒品危害防制條例第十條第一項、第二項之罪，
    ，經本院裁定令入戒治處所施以強制戒治，亦有台灣高等法院被告全國前案紀錄
    表及台灣高雄地方法院檢察署刑案資料查註紀錄表各一份在卷可參，事證明確，
    被告犯行洵堪認定。
二、核被告所為，係犯毒品危害防制條例第十條第一項之施用第一級毒品罪、同條第
    二項之施用第二級毒品罪，其持有第一級毒品海洛因、第二級毒品安非他命，嗣
    進而施用之，持有之低度行為應為施用之高度行為所吸收，均不另論罪。被告先
    後多次施用安非他命、海洛因之行為，均時間緊接，反覆為之，所犯又分別係同
    一罪名之罪，顯皆係基於概括之犯意為之，均應依連續犯規定論以一罪。被告所
    犯施用第一級毒品罪及施用第二級毒品罪間，犯意各別，行為互殊，應予分論併
    罰。末查，被告於八十六年間因違反麻醉藥品管理條例案件，經本院判處有期徒
    刑八月確定，於八十七年五月二十九日執行完畢之事實，有台灣高等法院被告全
    國前案紀錄表附卷可稽，其於執行完畢後，五年內再犯最重本刑為有期徒刑以上
    之本件罪行，屬累犯，依法加重其刑。爰審酌被告前曾因施用毒品觸法，經戒治
    後仍未戒絕，並隨即再犯，且多次為警查獲後，仍繼續施用，顯見意志不堅，其
    吸用足以導致精神障礙、性格異常，甚至造成生命危險之毒品，施用期間頗長，
    戕害一己之身體健康，惟所為尚未害及他人、犯後又坦承吸食、態度良好等一切
    情狀，就其所犯上開兩罪分別量處如主文所示之刑，並定其應執行刑。如附表所
    示扣案之海洛因一包（淨重０．０七公克，包裝重０．二七公克）、安非他命一
    包（毛重０．一公克）為第一、二級毒品；如附表編號二所示殘留海洛因粉末夾
    鏈袋三只及吸管三支、殘留安非他命夾鏈袋三只及玻璃吸管二支，業已無法與海
    洛因或安非他命剝離，亦分屬第一、二級毒品，均依毒品危害條例第十八條第一
    項前段之規定，沒收銷燬。其餘如附表編號三之扣案物品，為被告所有，且係供
    其犯本件之罪所用之物，業據其供述在卷，依刑法第三十八條第一項第二款之規
    定，宣告沒收。又檢察官起訴書雖未論及被告自八十九年十一月二十三日後之犯
    行，惟該等犯行與檢察官起訴部分，具有連續犯關係，屬裁判上一罪，本院自得
    併予審究，併此敘明。
據上論斷，應依刑事訴訟法第二百九十九條第一項前段，毒品危害防制條例第十條第
一項、第二項、第二十三條第二項、第十八條第一項前段，刑法第十一條、第五十六
條、第四十七條、第五十一條第五款，判決如主文。
中      華      民      國      九十      年      五    月    三十一    日
                                  臺灣高雄地方法院刑事庭
                                      法  官    吳  宏  榮
右正本證明與原本無異。
如不服本判決，應於判決送達後十日內，向本院提出上訴狀。
                                      書記官    呂  怜  勳
中      華      民      國      九十      年      五    月    三十一    日
附錄本案論罪科刑法條：
毒品危害防制條例第十條
施用第一級毒品者，處六月以上五年以下有期徒刑。
施用第二級毒品者，處三年以下有期徒刑。
附表：
編號  查獲時間（民國）            查獲地點                  扣案物品
一、八十九年十一月十三日    國道一號岡山收費站南向處      海洛因一包（淨重
                                                          ０．０七公克，包
                                                          裝重０．二七公克
                                                          ）
二、八十九年十一月二十三日  高雄縣大社鄉○○村○○路四    殘留海洛因及安非
                            五一巷十號                    他命殘渣之空夾鏈
                                                          袋各三只、殘留海
                                                          洛因之吸管三支及
                                                          殘留安非他命之玻
                                                          璃吸管二支
三、九十年一月十五日        同    右                      供施用安非他命之
                                                          吸食器二個、吸管
                                                          三支
四、八十九年二月七日        高雄市○○區○○路與市中路口  安非他命一包（毛
                                                          重０．一公克）
                                                          ０．三公克）


司法院資訊處製作；財團法人民間司法改革基金會備份。
